# 请教陈版和各位老师，关于民办学校计入合并范围的问题？

提问人：fengyihui 时间：2017-09-16 20:01:15
陈版和各位老师，在审计中遇到如下问题 ，请教 企业A投资了三个民办学校，均是全资，现在对A公司进行审计，请教三个问题：
1 、民办学校执行的是 非营利组织会计制度 ，请问，是否需要纳入合并范围？ 2 、如果不纳入合并范围，那么理论依据？需要在附注中披露吗？应如何披露？ 3 、如果需要纳入合并范围的话，民办学校的“限定性净资产”和“非限定性净资产”等权益类科目，应如何抵消？

回答人：chenyiwei
1 、需纳入。参考《瑞华研究 2010 ～ 2016 汇编》之“问题3-2-89（公司出资举办的非营利性单位是否纳入合并报表范围）”。 2 、限定性／非限定性净资产的区别，只是表明其用途和使用时间等受到限制，但不影响在转换为企业制度时，按其来源调整到资本公积或未分配利润。附注中应对下属学校接受捐赠（含捐赠人所附条件），以及期末未分配利润中哪些属于不可向举办人分配的结余等问题作出充分披露。